最高法院刑事判決                                  八十八年度台非字第八二號
    上訴人  最高法院檢察署檢察總長
    被  告  甲○○
右上訴人因被告竊盜案件，對於台灣高雄地方法院中華民國八十六年五月五日第一審
確定判決（八十六年度易字第二三六八號，起訴案號：台灣高雄地方法院檢察署八十
六年度偵字第五二九八號），認為違法，提起非常上訴，本院判決如左：
    主  文
原判決撤銷。
甲○○竊盜，處有期徒刑肆月。
    理  由
非常上訴理由稱：「按判決適用法則不當者，為違背法令，又累犯之成立，依刑法第
四十七條規定，以曾受有期徒刑之執行完畢，或受無期徒刑或有期徒刑一部之執行而
赦免後，五年以內再犯有期徒刑以上之罪為要件，而刑法第七十九條之一第一項、第
三項及第七十九條第一項規定，二以上有期徒刑合併執行者，第七十七條假釋所定最
低應執行之期間，合併計算之，且所餘刑期，亦應合併計算，於該期間內未經撤銷假
釋，其未執行之刑，始以已執行論。本件被告甲○○前於民國八十一年及八十二年間
，因犯施用毒品罪經法院分別判處有期徒刑三年四月及三年六月確定，前後二罪分別
執行，合併計算刑期，於八十一年十月十二日發監執行，嗣於八十四年六月二十四日
假釋出獄，而其未執行之殘刑，依刑法第七十九條之一第三項規定合併計算，須至八
十八年六月十九日始執行完畢（假釋交付保護管束期間為八十四年六月二十四日至八
十八年六月十九日），此有臺灣高雄地方法院檢察署刑案資料查註紀錄表在卷可稽，
足見被告於八十六年一月間犯本件竊盜罪時，其三年四月之煙毒罪部分之徒刑尚未執
行完畢，原審認已執行完畢並論被告以累犯而加重其刑，核與卷內資料不符並有適用
法則不當之違法，且於被告不利，爰依刑事訴訟法第四百四十一條、第四百四十三條
提起非常上訴，以資糾正。」
本院按判決適用法則不當者，為違背法令，刑事訴訟法第三百七十八條定有明文。又
累犯之成立，依刑法第四十七條規定，以前受有期徒刑之執行完畢，或受無期徒刑或
有期徒刑一部之執行而赦免後，五年以內再犯有期徒刑以上之罪為要件。如二以上徒
刑併執行者，假釋所定最低應執行之期間合併計算之；且所餘刑期亦應合併計算，於
該期間內未經撤銷假釋，其未執行之刑，始以已執行論，刑法第七十九條之一第一項
、第三項、第七十九條第一項規定甚明。本件原判決認定被告甲○○前於民國八十一
年間因煙毒案件，經臺灣高等法院高雄分院判處有期徒刑三年四月，於八十五年一月
二十一日執行完畢，又於執行前之八十二年間再因煙毒案，經原審法院判處有期徒刑
三年六月，經接續執行，又於假釋中之八十五年八月中，再犯煙毒案，經原審法院判
處有期徒刑三年八月確定，未到案執行，而經臺灣高雄地方法院檢察署通緝中，為掩
飾其身分，竟意圖為自己不法之所有，於八十六年一月二十七日上午十時許，在高雄
市○○路三○九巷巷口前，竊取陳巧明所有之牌照ＹＰＯ－五八九號輕型機車一輛，
得手後並將該機車牽至同路三○八巷巷口停放，復將該機車車牌拆下後懸掛於其所有
之原車號為000－0000號之機車上使用，嗣於八十六年二月二十一日為警查獲
等情。因而論被告以竊盜累犯，處有期徒刑五月，原無不合。惟依卷內資料，被告前
於八十一年及八十二年間，因犯施用毒品罪經法院分別判處有期徒刑三年四月及三年
六月確定，前後二罪分別執行，合併計算刑期，於八十一年十月十二日發監執行，嗣
於八十四年六月二十四日假釋出獄，而其未執行之餘刑，依刑法第七十九條之一第三
項規定合併計算，須至八十八年六月十九日始執行完畢（假釋交付保護管束期間為八
十四年六月二十四日至八十八年六月十九日），此有臺灣高雄地方法院檢察署刑案資
料查註紀錄表在卷可稽（見原審卷第七、八頁），是被告於八十六年一月二十七日犯
本件竊盜罪時，前開施用毒品罪所處之有期徒刑尚未執行完畢，自無成立累犯之可言
。原判決誤認被告應成立累犯，而依刑法第四十七條之規定加重其刑，自有適用法則
不當之違背法令。案經確定，且於被告不利，非常上訴意旨執以指摘，為有理由，應
由本院將原判決撤銷，另行判決，以資糾正。
據上論結，應依刑事訴訟法第四百四十七條第一項第一款但書、刑法第三百二十條第
一項、罰金罰鍰提高標準條例第一條前段，判決如主文。
中      華      民      國    八十八    年      三      月     十八     日
                              最高法院刑事第五庭
                                  審判長法官  黃  劍  青
                                        法官  劉  敬  一
                                        法官  林  增  福
                                        法官  邵  燕  玲
                                        法官  張  清  埤
      右正本證明與原本無異
                                              書  記  官
中      華      民      國    八十八    年      三      月    二十五    日
